# 现金流量表附表问题

提问人：xuekuaiji2011 时间：2020-10-03 21:33:06
请问各位老师，涉及以前年度损益调整，对方科目是本期主营业务收入，主营业务成本，存货，往来科目。如何调整本期现金流量附表呢？

回答人：chenyiwei
以前年度损益调整包括会计政策变更和前期差错等情形，都需要对前期比较数据进行调整，你说的间接法项目应以调整后的年初数为基础计算。